臺灣臺南地方法院刑事判決
　　公　訴　人　臺灣台南地方法院檢察署檢察官
　　被　　　告　壬○○
　　指定辯護人　本院公設辯護人　乙○○
　　被　　　告　丑○○
　　選任辯護人　趙哲宏律師
　　　　　　　　楊淑惠律師
　　被　　　告　丙○○
　　指定辯護人　己○○律師
　　被　　　告　子○○
右列被告等因強盜等案件，經檢察官提起公訴（九十二年度偵字第七０三０號、第七
０七二號、九十二年度偵緝字第八八三號、第一０一三號），本院判決如左：
    主  文
壬○○共同連續以恐嚇、脅迫之非法方法剝奪人之行動自由，處有期徒刑陸月；又意
圖為自己不法之所有，結夥三人以上攜帶兇器以強暴至使不能抗拒，而取他人之物，
處有期徒刑捌年；又共同傷害人之身體，處有期徒刑肆月。應執行有期徒刑捌年捌月
。
丑○○共同連續以恐嚇、脅迫之非法方法剝奪人之行動自由，處有期徒刑陸月；又意
圖為自己不法之所有，結夥三人以上攜帶兇器以強暴至使不能抗拒，而取他人之物，
處有期徒刑捌年；又共同傷害人之身體，處有期徒刑肆月；又轉讓第一級毒品，處有
期徒刑壹年貳月。應執行有期徒刑玖年拾月。
丙○○共同連續以恐嚇、脅迫之非法方法剝奪人之行動自由，處有期徒刑陸月；又意
圖為自己不法之所有，結夥三人以上攜帶兇器以強暴至使不能抗拒，而取他人之物，
處有期徒刑捌年；又共同傷害人之身體，處有期徒刑肆月。應執行有期徒刑捌年捌月
。
扣案之已擊發手電筒式信號彈、鋁質球棒各壹支，均沒收。
子○○收受他人因重大犯罪所得財物，處有期徒刑陸月。
    事  實
一、壬○○（綽號黑狗）、丙○○（綽號小優）及丑○○（綽號阿Ｂ）為朋友關係，
    子○○則為丑○○之女友。丑○○前曾因案為警查緝，嗣因辛○○、丁○○（綽
    號黑輪）曾告知丙○○說丑○○有懷疑係遭壬○○設計所致，經丙○○向丑○○
    查證後，丑○○對之解釋係出於誤會，丙○○乃要求丑○○約當事人出來說明清
    楚，丑○○遂於民國九十二年六月十三日凌晨四時許，帶同女友子○○至台南市
    ○○○街八十八號「翔舜汽車賓館」二二六室，並約集丙○○、壬○○前來，三
    人並共同基於妨害自由及使人行無義務之事之概括犯意聯絡，先由壬○○、丑○○分持己有之西瓜刀及手電筒式信號彈進入二二六室內，再由丙○○以電話通知
    辛○○前來解釋為何誑稱壬○○陷害丑○○。辛○○於同日上午七時許，與女友
    癸○○到達賓館，進門後丑○○即持手電筒式信號彈堵住門口，壬○○則坐於房
    間床上，且自棉被內抽出該把西瓜刀放置身旁並稱：「你爸（台語）就是黑狗」
    。辛○○經詢問否認與此事有關，並表示係自丁○○處聽聞得知，丑○○即手持
    該把信號彈恐嚇辛○○稱：「話不要亂講，否則要對所說的話負責」等語；丙○○則恐嚇稱：「事情到這種地步，不講清楚不要想離開」、「打電話叫丁○○過
    來，否則你與女友就無法走出這個房間」等語，不讓辛○○及癸○○離去，以此
    恐嚇身體、自由之非法方法而剝奪辛○○及癸○○二人之行動自由，並以此脅迫
    辛○○打電話聯絡丁○○前來，致辛○○心生畏懼，並因之撥打電話聯絡丁○○
    而行無義務之事。丁○○於同日上午八時許進入該二二六室房內後，丑○○見丁○○已來，即對辛○○表示其等可離去，並以接續犯意向辛○○恐嚇稱：「不得
    報警，否則對你及家人不利」等語；壬○○亦出言恐嚇稱：「今天的事如果有任
    何不爽的話可以找我黑狗，我吃剩飯（台語）等你」，均使辛○○心生畏懼。辛○○及癸○○準備離去時，丁○○因回答丑○○之問話略有遲疑，即遭丑○○徒
    手毆打，旋丁○○即遭分持西瓜刀、信號彈之壬○○、丙○○強押進入丑○○所
    駕駛之車號Ｙ八─二九九八號紅色自小客車後座內，並由手持西瓜刀之壬○○及
    持信號彈之丙○○分坐丁○○兩側，丙○○並以該信號彈抵住丁○○之身體，而
    子○○則坐在駕駛座旁，隨即驅車離開汽車賓館往市區方向駛去，而以此脅迫方
    法剝奪丁○○之行動自由。在車行途中，丑○○等人平日見丁○○乾姐戊○○出
    手闊綽，心生覬覦，即藉口看丁○○要如何道歉，要求丁○○有所表示，丙○○
    並問丁○○：「找何人下手比較不會被追究」，丁○○受此脅迫，遂向丑○○等
    人表示，願意找其乾姐戊○○供丑○○等人行搶，並在車內以電話聯絡戊○○而
    行無義務之事。適戊○○在其男友陳瑞忠位在高雄縣阿蓮鄉○路村○路五十二之
    一號家中，電話由陳瑞忠接聽，丁○○即向陳瑞忠表示將前往阿蓮鄉。丑○○、
    丙○○及壬○○即另行起意並共同基於意圖為自己不法所有之犯意聯絡，由丑○○駕駛前開車號Ｙ八─二九九八號紅色自小客車搭載子○○、丁○○，並夥同丙○○、壬○○同車前往高雄縣阿蓮鄉陳瑞忠住處。於同日中午十二時許到達後，
    即由壬○○持兇器西瓜刀在前，丙○○持兇器手電筒式信號彈抵住丁○○尾隨在
    後，直入陳瑞忠住處二樓房間，丑○○則駕車在樓下接應。壬○○於進入二樓房
    間後，旋以手持之西瓜刀架在陳瑞忠頸部處，並嚇令在場之人：將所有錢交出來
    等語，丙○○並以屋內既有之膠帶捆綁陳瑞忠、戊○○及丁○○之雙手（除丁○○外均為反綁）、並用膠帶蒙住眼睛，聯手以此強暴方式至使陳瑞忠、戊○○及
    丁○○均不能抗拒，丙○○並動手搜括陳瑞忠放在屋內之國際牌及摩托羅拉牌手
    機各一支，壬○○則強取陳瑞忠置放在床上之第一級毒品海洛因一大包（數量不
    詳，約一成年男子手掌大小）。得手後，丙○○、壬○○陸續下樓，由丑○○接
    應離去。陳瑞忠於壬○○等人離去，掙脫膠帶捆綁後，因不甘被搶，隨即駕駛車
    號五Ｗ─五九九七號自小客車搭載丁○○，一路追逐丑○○等人，沿途丑○○等
    人對陳瑞忠所駕駛之自小客車擊發手電筒式信號彈，丁○○則持木質球棒擊碎丑
    ○○所駕駛之自小客車後方玻璃。同日中午十二時三十分許，追至台南縣仁德鄉
    ○○村○○○街二四五巷口處，丑○○所駕駛之上開自小客車突然熄火，陳瑞忠
    見狀，先以所駕駛之前揭自小客車自後推撞丑○○所駕駛之車輛，至路口轉角處
    ，陳瑞忠與丁○○下車，陳瑞忠持鋁製小球棒與持西瓜刀之丙○○、持木棒之壬○○；丁○○與丑○○分持木質球棒及鋁質球棒，丙○○、壬○○、丑○○均基
    於共同傷害人身體之犯意聯絡而與陳瑞忠、丁○○互毆，陳瑞忠頭頂及左顳遭壬○○持木棒擊中而受有二處鈍器傷，丙○○持西瓜刀砍擊陳瑞忠則未砍中。旋因
    丁○○不敵丑○○，即奔回陳瑞忠所駕駛之前揭自小客車上，欲駕車載同陳瑞忠
    離開，因一時心急，復未注意陳瑞忠正於車前與丙○○、壬○○打鬥，誤踩油門
    ，將已呈半蹲姿之陳瑞忠輾壓而過，並將丙○○撞至仁德鄉○○村○○○街二四
    五巷五號鍾清山住家一樓內，夾於車輛與牆壁間。陳瑞忠因此受有鈍傷內出血，
    雖經送醫，仍於同日下午四時三十分許不治死亡（丁○○所涉過失致死部分，業
    據本院於九十三年三月三日以九十三年度交訴字第一號判處其有期徒刑一年在案
    ）。丙○○則受有左大腿骨骨折之傷害（過失傷害部分未據告訴），經丑○○等
    人以前開自小客車載至台南縣仁德鄉友人家中，由丑○○友人送往救醫。壬○○
    於當日晚上將搶得之第一級毒品海洛因朋分一半予丑○○後離去，丑○○則將所
    分得之毒品，取出一小部分轉讓供給子○○施用，而子○○明知丑○○所供給之
    毒品為強盜所得財物，係屬贓物，仍收受後予以施用（子○○違反毒品危害防制
    條例部分，已另由台灣高雄地方法院檢察署執行強制戒治）。嗣經警據報前往，
    當場在鍾清山一樓住處扣得陳瑞忠之木質球棒及丑○○所有之鋁質球棒各一支，
    及在距仁德鄉現場約二公里處之仁德鄉○○村道路旁發現丑○○所駕駛之上開自
    小客車，並自該自小客車扣得手機四支（其中二支為陳瑞忠所有之前開手機）及
    已擊發之丑○○所有手電筒式信號彈一支，再循線陸續查緝丑○○、丙○○、壬○○及子○○到案，始查知上情。
二、案經臺灣台南地方法院檢察署檢察官據報相驗後自動檢舉，陳瑞忠配偶甲○○訴
    請暨台南縣警察局歸仁分局報請臺灣台南地方法院檢察署檢察官偵查起訴。
    理  由
一、訊據被告壬○○、丑○○、丙○○對於有共同傷害被害人陳瑞忠之事實，均供承
    不諱，另被告壬○○坦承對被害人辛○○、癸○○、丁○○有妨害自由之行為；
    被告丑○○則坦承另有轉讓第一級毒品海洛因供被告子○○施用之事實；被告丙○○則坦承有對被害人丁○○妨害自由及使其行無義務之情事。另訊據被告壬○○矢口否認有恐嚇、強制及加重強盜之犯行，被告丑○○則矢口否認有何妨害自
    由、恐嚇、強制及加重強盜犯行，另被告丙○○亦矢口否認有上開加重強盜及對
    被害人辛○○恐嚇、強制及對辛○○、癸○○二人妨害自由之犯行。被告壬○○
    辯稱：其未出言恐嚇辛○○，而其雖有持西瓜刀進入陳瑞忠房內並拿取一包海洛
    因，然因之前有毒品買賣糾紛，故其並沒有不法所有之意圖云云；被告丑○○辯
    稱：其未出言恐嚇辛○○、亦未強制及妨害自由，且因其與壬○○之前向陳瑞忠
    所購買之毒品數量不足，當天是要向他要不足的部分，其本人並未上樓強盜陳瑞
    忠等人，並沒有不法所有之意圖云云；被告丙○○則辯稱：其當天雖有打電話叫
    辛○○過來，但只是要他將事情講清楚，並未出言恐嚇也沒有不准他離開，而其
    當天雖有持手電筒式信號彈進入陳瑞忠房間，並出手捆綁陳瑞忠等人，但係因之
    前丑○○與壬○○向陳瑞忠所購買之毒品數量不足，當天那包毒品是陳瑞忠要補
    給渠等，而其在離開時才順手搜刮屋內國際牌及摩托羅拉牌手機各一支云云。而
    被告子○○固不否認有施用丑○○所供之海洛因事實，惟辯稱：並不知該包毒品
    是強盜贓物云云。經查：
（一）被告壬○○、丑○○、丙○○有共同傷害被害人陳瑞忠之事實，除據彼等供承
      不諱外，核與證人丁○○於警訊（見警卷第二十四頁反面、第三十頁至三十一
      頁）、檢察官偵訊（見九十二年度偵字第七０三０號偵查卷第五十五頁；九十
      二年度相字第六七二號相驗卷第二十一頁正、反面）及本院審理時（見本院刑
      事卷一第四一七頁）所陳證之情節相符，而被告壬○○、丑○○、丙○○在台
      南縣仁德鄉遭陳瑞忠及丁○○追及後，分持木棒、鋁質球棒、西瓜刀等兇器與
      陳瑞忠及丁○○二人互毆，其等就傷害部分具有共同之犯意聯絡及行為分擔甚
      明，而被害人陳瑞忠並因此受有頭部、左顳各約五公分之鈍器傷乙節，亦據檢
      察官督同檢驗員相驗屬實，並製有勘驗筆錄、驗斷書各一份及相片附卷可憑，
      復有鋁質球棒及木質球棒各一支扣案可資佐證，被告壬○○、丑○○、丙○○
      有共同傷害之犯行，堪予認定。
（二）被害人辛○○如何與癸○○到達賓館後，一進門即遭持手電筒式信號彈之被告
      丑○○堵住門口，並見被告壬○○坐在床上且自棉被內抽出西瓜刀一把放置身
      旁，被告丑○○又如何手持信號彈及與丙○○、壬○○對之有以如事實欄所示
      言語恫嚇，並脅迫其打電話聯絡丁○○前來而不讓其與癸○○自由離去，迨丁○○前來始得脫身，另被害人丁○○進入該賓館房間內後，如何遭被告丑○○
      徒手毆打，旋即遭分持西瓜刀、信號彈之被告壬○○、丙○○強押進入丑○○
      所駕駛並搭載子○○之小客車後座內，並由手持西瓜刀之壬○○及持信號彈之
      丙○○分坐其兩側離開汽車賓館，期間除被告丙○○以該信號彈抵住其身體外
      ，並遭被告等人脅迫打電話聯絡戊○○等情，迭據被害人辛○○於警訊（見警
      卷第三十六頁反面、第三十七頁、第三十九頁、第四十頁）及檢察官偵訊時（
      見九十二年度偵字第七０三０號偵查卷第五十三頁至第五十四頁）及被害人丁○○於警訊（見警卷第二十三頁反面至第二十四頁、第二十五頁、第二十七頁
      至第二十九頁）、檢察官偵訊時（見九十二年度偵字第七０三０號偵查卷第五
      十四頁至第五十五頁；九十二年度相字第六七二號相驗卷第十九頁反面、第二
      十頁）到庭陳述綦詳，並經丁○○於本院審理時以證人身分到庭陳證無訛（見
      本院刑事卷一第四０三頁至第四一七頁），核與被害人癸○○於警訊（見警卷
      第四十二頁反面）及本院審理時（見本院刑事卷一第三０六頁、第三０八頁至
      第三一一頁）以證人身分到庭陳證之情節相符，參以被告壬○○於本院審理時
      有供承：其有帶西瓜刀進入該汽車賓館二二六室內，且該把西瓜刀在辛○○進
      入房間時是置放在床上，被告丑○○則是手拿信號彈（見本院九十三年十一月
      十六日審判筆錄第十九頁），另渠等到陳瑞忠住處時，其係持西瓜刀與持信號
      彈之丙○○聯同丁○○一起進入陳瑞忠之房間等語（見同日審判筆錄第二十頁
      ），壬○○本人亦坦承有妨害自由之情事（見同日審判筆錄第五十四頁），另
      被告丑○○於同日本院審理時亦供承：其有將信號彈拿進二二六室內（見同日
      審判筆錄第三十四頁），被告丙○○亦供承：到達陳瑞忠住處後，是由丁○○
      開樓下鐵門，再由壬○○持西瓜刀在前，丁○○走中間，其持信號彈走後面依
      序上樓（見同日審判筆錄第二十九頁）等語屬實，顯見被害人辛○○、癸○○
      及丁○○在進入賓館後，始終均係在被告等人手持兇器之威嚇下甚明，再徵諸
      本件係起因於丑○○曾為警查緝，經辛○○、丁○○向丙○○告知丑○○有懷
      疑係遭壬○○設計所致，經丙○○向丑○○查證後，丑○○對之解釋係出於誤
      會，丙○○乃要求丑○○約當事人出來說明清楚之犯案緣由（參警卷第十四頁
      至第十五頁），而被害人丁○○亦確因辛○○之電話聯絡始至該汽車賓館內，
      且係遭持西瓜刀及信號彈之被告等人一同帶至陳瑞忠住處之事實以觀，益見被
      害人辛○○、癸○○在當時被告等人有手持西瓜刀、信號彈之情形下，並無法
      從賓館自由離去，且丁○○係遭被告等人強押進入車內致被剝奪行動自由，辛○○及丁○○並係在被告等人之脅迫下始撥打電話，均堪予認定！被告等人雖
      矢口否認對辛○○有何恐嚇犯行，惟本案既是因辛○○誤傳他話所引起，而被
      告等人當天找辛○○前來又是為查明是誰在亂放話之情節以觀，被告等人因口
      急心切致在賓館內會對辛○○有上開恫嚇言詞，亦與常情無違！雖被害人辛○○嗣後經本院傳拘無著而未以證人身分到庭接受詰問，惟其於偵訊中向檢察官
      所為被告等人有恫嚇言詞之前開陳述，並無顯有不可信之情況，即或其於司法
      警察調查中所為相同情節之上開陳述，配合被告等人有手持西瓜刀、信號彈及
      嗣後丁○○前來後並遭被告等人帶走之情形來判斷，亦可資證明確係具有可信
      之特別情況而非憑空捏造，況其於警訊中所為之陳述係在案發翌日即予製作，
      記憶自最為清晰且所受之干擾最少，亦較不會考慮到利害關係，而其警訊中之
      筆錄既有以之作為證明被告等人有恐嚇、強制、妨害自由等犯罪事實之必要，
      則其該等陳述自得以之為認定本案犯罪事實之證據，併予敘明。從而被告壬○○、丑○○、丙○○有共同妨害自由、恐嚇、強制之犯行，亦足資認定。
（三）訊據被告壬○○、丑○○、丙○○對於當日係由壬○○手持西瓜刀、丙○○持
      手電筒式信號彈直入陳瑞忠住處二樓房間，並由丑○○駕車在樓下接應，而壬○○及丙○○進入房間後，係由丙○○動手以屋內既有之膠帶捆綁陳瑞忠、戊○○及丁○○之雙手及蒙住眼睛，丙○○並動手搜括陳瑞忠放在屋內之國際牌
      及摩托羅拉牌手機各一支，壬○○則拿取陳瑞忠置放在床上約一成年男子手掌
      大小之第一級毒品海洛因一包之事實，均坦承不諱，並有陳瑞忠前開手機二支
      及已擊發之手電筒式信號彈一支扣案可資佐證，且經證人戊○○迭於警訊（見
      警卷第三十二至三十四頁）、檢察官偵訊（見九十二年度偵字第七０三０號偵
      查卷第七十四頁至第七十五頁；九十二年度相字第六七二號相驗卷第一三一頁
      至第一三四頁）及本院審理時（見本院九十三年十一月十六日審判筆錄第六頁
      至第十六頁）到庭陳證屬實，足見被告等人確有結夥三人攜帶兇器之加重強盜
      犯行無訛，雖被告等均辯稱其等係因毒品買賣糾紛，並無不法所有之意圖云云
      。惟查，依警方事後至陳瑞忠前開住處房間勘驗結果，係發現房間東側木製衣
      櫥下層呈開啟狀，床上有散落之皮夾、手提包及金融卡，臥房床舖上散落皮夾
      二個、手提包一個、提款卡一張，皮夾及手提包內均已無發現金錢，臥房床頭
      櫃上有一紅色雙層置物盒，置物盒上層已遭翻轉覆蓋於下層置物盒，且置物盒
      蓋子亦已翻轉夾於置物盒上、下層間等情，有台南縣警察局現場勘察採證報告
      及台南縣警察局刑警隊鑑識組現場測繪圖在卷可稽（見九十二年度偵字第七０
      七二號偵查卷第三十四頁正、反面、第四十一頁），且有歸仁分局「陳瑞忠不
      明原因死亡案」勘察照片存卷（見卷外）可資佐證，依現場凌亂不堪情形觀之
      ，被告壬○○及丙○○進入房間並綑綁被害人陳瑞忠等人後，顯有翻箱倒櫃動
      手搜索屋內財物之事實甚明，設若被告等人係因單純毒品買賣糾紛要向陳瑞忠
      索討毒品，則渠等又何須動手搜括屋內看有無其他財物？參以證人戊○○於檢
      察官偵訊及本院審理時均明確供稱：該位拿刀的人有向屋內喊說將所有的錢交
      出來等語（見九十二年度相字第六七二號相驗卷第一三二頁；本院九十三年十
      一月十六日審判筆錄第八頁），且由被告等人除拿走毒品海洛因外又另行搜括
      陳瑞忠之手機等情形綜合判斷，被告等人辯稱並無不法所有意圖云云，顯係為
      解免其等行為該當強盜罪該項「意圖為自己不法所有」構成要件之託詞，其等
      所辯實不足採信。另被告丑○○對於有將壬○○朋分之該包搶得毒品海洛因，
      轉讓一小部分給子○○施用之事實均坦承不諱，而被告子○○對於其有施用該
      包毒品之事實亦不否認，惟辯稱：其是在施用後才知該包海洛因係搶得之毒品
      云云。惟查，被告子○○迭於檢察官偵訊時已供稱：「（問：丑○○在太子村
      朋友家中，有無拿毒品給你吸？）有」、「（問：知道毒品如何來？）知道，
      是從死者家中拿下來的」（見九十二年度偵字第七０三０號偵查卷第一三四頁
      ）、「我們先到丑○○在太子村朋友家，．．．．．．，壬○○離開前，有拿
      毒品給丑○○，說一人一半，當天在太子村丑○○有拿海洛因給我吸」（見九
      十二年度偵緝字第一０一三號偵查卷第二十五頁），參以被告子○○於本案是
      自始與被告丑○○等人在一起，其對於丑○○所轉讓供其施用之海洛因，係渠
      等強盜所得之贓物，顯難諉為不知，是其前開所辯，要係卸責之詞，實無可採
  ，從而被告壬○○、丑○○、丙○○有加重強盜之犯行，被告丑○○另有轉讓
      第一級毒品海洛因，被告子○○有收受該包強盜所得毒品海洛因之犯行，亦均
      洵堪認定。
二、核被告壬○○、丑○○、丙○○所為，均係犯刑法第三百零二條第一項之妨害自
    由罪、第三百三十條第一項之結夥三人以上攜帶兇器加重強盜罪、第二百七十七
    第一項之傷害罪；被告丑○○轉讓第一級毒品海洛因予被告子○○施用，另犯毒
    品危害防制條例第八條第一項之轉讓第一級毒品罪；被告子○○所為，則係犯刑
    法第三百四十九條第一項之收受贓物罪及洗錢防制法第九條第二項之收受他人因
    重大犯罪所得財物洗錢罪。被告子○○就其所犯收受因他人犯罪所得財產之洗錢
    罪部分，在偵查中自白，依洗錢防制法第九條第五項之規定，就其所犯洗錢罪部
    分應減輕其刑。而公訴人就被告壬○○、丑○○、丙○○所犯妨害自由罪及被告
    子○○所犯洗錢罪部分，於起訴法條雖未論及，惟起訴事實已記載明確，且經到
    庭之檢察官補充論告，自為本院審理論究範圍。又公訴人就被告壬○○、丑○○
    、丙○○部分雖另認其等均涉有刑法第三百零五條之恐嚇罪；另論告書中另認其
    等尚涉有刑法第三百零四條第一項之強制罪及毒品危害防制條例第十一條第一項
    之持有第一級毒品罪，惟按刑法第三百零二條之妨害自由罪，原包括私禁及以其
    他非法方法剝奪人之行動自由而言，所謂非法方法，當包括強暴脅迫等情事在內
    （最高法院七十四年台上字第三四０四號判例參照），而查被告壬○○、丑○○
    、丙○○三人共同以西瓜刀及信號彈等兇器，不讓在賓館內之被害人辛○○、癸○○自由離去及強押丁○○上車，而剝奪其等行動自由，被告三人在先後對辛○○、癸○○、丁○○等人之妨害自由行為繼續中，雖有對辛○○嚇稱如不打電話
    叫丁○○過來其與女友就無法走出房間等前開言語，並先後脅迫辛○○、丁○○
    撥打電話等上開恐嚇、強制犯行，惟究其本意仍分屬包含於妨害辛○○、丁○○
    行動自由之同一意念中，均屬剝奪行動自由之部分行為，縱被告三人所為合於刑
    法第三百零五條之恐嚇罪及三百零四條之強制罪，揆之前開說明，此部分仍不復
    另論恐嚇罪及強制罪。另按行為人於犯罪行為完成後，為確保或利用前行為所得
    之不法利益，而不再另行破壞新法益之行為，該行為即學說上所謂之不罰後行為
    （或稱與罰後行為），換言之，倘後來實施之行為，可認當然包括於原來所實施
    之構成要件行為，為原來所實施之行為所預定時，則不應再成立另一犯罪，而查
    ，被告壬○○、丑○○、丙○○三人雖持有第一級毒品海洛因，惟係其等加重強
    盜罪得財後之當然結果，依前開說明，應屬不罰後行為，自不能再論以持有第一
    級毒品罪，均併此敘明。又被告壬○○、丑○○、丙○○就所犯妨害自由、加重
    強盜、傷害罪間，有共同之犯意聯絡及行為分擔，均為共同正犯。另被告壬○○
    、丑○○、丙○○其一妨害自由行為，而剝奪辛○○、癸○○之行動自由，核屬
    一行為觸犯二妨害自由罪名，為同種想像競合犯，依刑法第五十五條之規定，應
    從一妨害自由罪處斷，另被告三人先後二次妨害辛○○、癸○○及丁○○之行動
    自由犯行，時間緊接，犯罪構成要件相同，顯均係基於概括犯意為之，為連續犯
    ，依刑法第五十六條規定，以一罪論，並均加重其刑。另被告子○○以一行為觸
    犯收受贓物及洗錢二罪名，為想像競合犯，依刑法第五十五條之規定，應從一重
    之洗錢罪處斷。又被告壬○○、丙○○所犯上開妨害自由、加重強盜、傷害罪間
    ；被告丑○○所犯上開妨害自由、加重強盜、傷害、轉讓第一級毒品罪間，犯意
    各別，行為互殊，應均予分論併罰。爰審酌被告等人之犯罪之動機、目的、手段
    、品行、智識程度及被告壬○○、丑○○、丙○○三人僅因細故即夥持兇器剝奪
    他人行動自由，且不思以正當工作賺取生活所需，竟復共謀攜械於光天化日之下
    強盜財物，目無法紀莫此為甚，且因被告等人之強盜犯行造成被害人陳瑞忠不甘
    受損而開車追逐，導致魂喪非命之危害結果及渠等犯後之態度等一切情狀，分別
    量處如主文所示之刑，並就被告壬○○、丑○○、丙○○部分，分別定其應執行
    之刑，以資懲儆！扣案之已擊發手電筒式信號彈、鋁質球棒各一支，為被告丑○○所有且係共犯本案所用之物，應依刑法第三十八條第一項第二款之規定宣告沒
    收，另扣案之前開手機四支及木質球棒一支，其中該支木質球棒及國際牌、摩托
    羅拉牌手機各一支均為被害人陳瑞忠所有，另諾基亞牌及易利信牌手機各一支雖
    各為被告壬○○及丙○○所有，但並無證據證明係供本案犯罪所用之物，爰均不
    另為沒收之諭知。至於西瓜刀及強盜所得毒品海洛因均未扣案，且該把西瓜刀據
    被告壬○○陳稱：西瓜刀在仁德鄉與陳瑞忠等人相互攻擊後，其就將西瓜刀丟在
    路邊等語（見本院九十三年十一月十六日審判筆錄第二十頁），此外並無其他積
    極證據證明該把西瓜刀及毒品海洛因現仍存在，為免日後執行困難，爰均不另為
    沒收或銷燬之諭知，附此敘明。
據上論斷，應依刑事訴訟法第二百九十九條第一項前段，毒品危害防制條例第八條第
一項，洗錢防制法第九條第二項、第五項，刑法第十一條前段、第二十八條、第五十
六條、第三百零二條第一項、第三百三十條第一項、第二百七十七條第一項、第三百
四十九條一項、第五十五條、第五十一條第五款、第三十八條第一項第二款，罰金罰
鍰提高標準條例第一條前段，判決如主文。
本案經檢察官庚○○到庭執行職務。
中      華      民      國     九十三     年     十一    月     三十    日
                                  臺灣臺南地方法院刑事第四庭
                                      審判長法  官  張瑛宗
                                            法  官  李東柏
            法  官  周紹武
右正本證明與原本無異。
如不服本判決，應於判決送達後十日內，向本院提出上訴狀（應附繕本）。
                                            書記官  吳姁穗
中      華      民      國     九十三     年     十一    月     三十    日
附錄本案論罪科刑法條：
毒品危害防制條例第八條第一項
  轉讓第一級毒品者，處一年以上七年以下有期徒刑，得併科新臺幣一百萬元以下罰
  金。
洗錢防制法第九條第二項、第五項
  犯第二條第二款之罪者，處七年以下有期徒刑，得併科新臺幣五百萬元以下罰金。
  犯前四項之罪，於犯罪後六個月內自首者，免除其刑；逾六個月者，減輕或免除其
  刑；在偵查或審判中自白者，減輕其刑。
中華民國刑法第三百零二條第一項(剝奪他人行動自由罪)
  私行拘禁或以其他非法方法，剝奪人之行動自由者，處五年以下有期徒刑、拘役或
  三百元以下罰金。
中華民國刑法第三百三十條第一項
  犯強盜罪而有第三百二十一條第一項各款情形之一者，處七年以上有期徒刑。
中華民國刑法第二百七十七條第一項(普通傷害罪)
  傷害人之身體或健康者，處三年以下有期徒刑、拘役或一千元以下罰金。
中華民國刑法第三百四十九條第一項
  收受贓物者，處三年以下有期徒刑、拘役或五百元以下罰金。
